{"present": {"1 Singular": {"Affirmative": "n\u00edm", "Question": "an n\u00edm?", "Negative": "n\u00ed n\u00edm"}, "2 Singular": {"Affirmative": "n\u00edonn t\u00fa", "Question": "an n\u00edonn t\u00fa?", "Negative": "n\u00ed n\u00edonn t\u00fa"}, "3 Singular": {"Male": {"Affirmative": "n\u00edonn s\u00e9", "Question": "an n\u00edonn s\u00e9?", "Negative": "n\u00ed n\u00edonn s\u00e9"}, "Female": {"Affirmative": "n\u00edonn s\u00ed", "Question": "an n\u00edonn s\u00ed?", "Negative": "n\u00ed n\u00edonn s\u00ed"}}, "1 Plural": {"Compressed": {"Affirmative": "n\u00edmid", "Question": "an n\u00edmid?", "Negative": "n\u00ed n\u00edmid"}, "Extended": {"Affirmative": "n\u00edonn muid", "Question": "an n\u00edonn muid?", "Negative": "n\u00ed n\u00edonn muid"}}, "2 Plural": {"Affirmative": "n\u00edonn sibh", "Question": "an n\u00edonn sibh?", "Negative": "n\u00ed n\u00edonn sibh"}, "3 Plural": {"Affirmative": "n\u00edonn siad", "Question": "an n\u00edonn siad?", "Negative": "n\u00ed n\u00edonn siad"}, "Passive": {"Affirmative": "nitear", "Question": "an nitear?", "Negative": "n\u00ed nitear"}}, "future": {"1 Singular": {"Affirmative": "n\u00edfidh m\u00e9", "Question": "an n\u00edfidh m\u00e9?", "Negative": "n\u00ed n\u00edfidh m\u00e9"}, "2 Singular": {"Affirmative": "n\u00edfidh t\u00fa", "Question": "an n\u00edfidh t\u00fa?", "Negative": "n\u00ed n\u00edfidh t\u00fa"}, "3 Singular": {"Male": {"Affirmative": "n\u00edfidh s\u00e9", "Question": "an n\u00edfidh s\u00e9?", "Negative": "n\u00ed n\u00edfidh s\u00e9"}, "Female": {"Affirmative": "n\u00edfidh s\u00ed", "Question": "an n\u00edfidh s\u00ed?", "Negative": "n\u00ed n\u00edfidh s\u00ed"}}, "1 Plural": {"Compressed": {"Affirmative": "n\u00edfimid", "Question": "an n\u00edfimid?", "Negative": "n\u00ed n\u00edfimid"}, "Extended": {"Affirmative": "n\u00edfidh muid", "Question": "an n\u00edfidh muid?", "Negative": "n\u00ed n\u00edfidh muid"}}, "2 Plural": {"Affirmative": "n\u00edfidh sibh", "Question": "an n\u00edfidh sibh?", "Negative": "n\u00ed n\u00edfidh sibh"}, "3 Plural": {"Affirmative": "n\u00edfidh siad", "Question": "an n\u00edfidh siad?", "Negative": "n\u00ed n\u00edfidh siad"}, "Passive": {"Affirmative": "n\u00edfear", "Question": "an n\u00edfear?", "Negative": "n\u00ed n\u00edfear"}}, "past": {"1 Singular": {"Affirmative": "nigh m\u00e9", "Question": "ar nigh m\u00e9?", "Negative": "n\u00edor nigh m\u00e9"}, "2 Singular": {"Affirmative": "nigh t\u00fa", "Question": "ar nigh t\u00fa?", "Negative": "n\u00edor nigh t\u00fa"}, "3 Singular": {"Male": {"Affirmative": "nigh s\u00e9", "Question": "ar nigh s\u00e9?", "Negative": "n\u00edor nigh s\u00e9"}, "Female": {"Affirmative": "nigh s\u00ed", "Question": "ar nigh s\u00ed?", "Negative": "n\u00edor nigh s\u00ed"}}, "1 Plural": {"Compressed": {"Affirmative": "n\u00edomar", "Question": "ar n\u00edomar?", "Negative": "n\u00edor n\u00edomar"}, "Extended": {"Affirmative": "nigh muid", "Question": "ar nigh muid?", "Negative": "n\u00edor nigh muid"}}, "2 Plural": {"Affirmative": "nigh sibh", "Question": "ar nigh sibh?", "Negative": "n\u00edor nigh sibh"}, "3 Plural": {"Compressed": {"Affirmative": "nigh siad", "Question": "ar nigh siad?", "Negative": "n\u00edor nigh siad"}, "Extended": {"Affirmative": "n\u00edodar", "Question": "ar n\u00edodar?", "Negative": "n\u00edor n\u00edodar"}}, "Passive": {"Affirmative": "n\u00edodh", "Question": "ar n\u00edodh?", "Negative": "n\u00edor n\u00edodh"}}, "condi": {"1 Singular": {"Affirmative": "n\u00edfinn", "Question": "an n\u00edfinn?", "Negative": "n\u00ed n\u00edfinn"}, "2 Singular": {"Affirmative": "n\u00edfe\u00e1", "Question": "an n\u00edfe\u00e1?", "Negative": "n\u00ed n\u00edfe\u00e1"}, "3 Singular": {"Male": {"Affirmative": "n\u00edfeadh s\u00e9", "Question": "an n\u00edfeadh s\u00e9?", "Negative": "n\u00ed n\u00edfeadh s\u00e9"}, "Female": {"Affirmative": "n\u00edfeadh s\u00ed", "Question": "an n\u00edfeadh s\u00ed?", "Negative": "n\u00ed n\u00edfeadh s\u00ed"}}, "1 Plural": {"Compressed": {"Affirmative": "n\u00edfimis", "Question": "an n\u00edfimis?", "Negative": "n\u00ed n\u00edfimis"}, "Extended": {"Affirmative": "n\u00edfeadh muid", "Question": "an n\u00edfeadh muid?", "Negative": "n\u00ed n\u00edfeadh muid"}}, "2 Plural": {"Affirmative": "n\u00edfeadh sibh", "Question": "an n\u00edfeadh sibh?", "Negative": "n\u00ed n\u00edfeadh sibh"}, "3 Plural": {"Compressed": {"Affirmative": "n\u00edfid\u00eds", "Question": "an n\u00edfid\u00eds?", "Negative": "n\u00ed n\u00edfid\u00eds"}, "Extended": {"Affirmative": "n\u00edfeadh siad", "Question": "an n\u00edfeadh siad?", "Negative": "n\u00ed n\u00edfeadh siad"}}, "Passive": {"Affirmative": "n\u00edf\u00ed", "Question": "an n\u00edf\u00ed?", "Negative": "n\u00ed n\u00edf\u00ed"}}, "imper": {"1 Singular": {"Affirmative": "n\u00edm!", "Negative": "n\u00e1 n\u00edm!"}, "2 Singular": {"Affirmative": "nigh!", "Negative": "n\u00e1 nigh!"}, "3 Singular": {"Male": {"Affirmative": "n\u00edodh s\u00e9!", "Negative": "n\u00e1 n\u00edodh s\u00e9!"}, "Female": {"Affirmative": "n\u00edodh s\u00ed!", "Negative": "n\u00e1 n\u00edodh s\u00ed!"}}, "1 Plural": {"Compressed": {"Affirmative": "n\u00edmis!", "Negative": "n\u00e1 n\u00edmis!"}, "Extended": {"Affirmative": "n\u00edodh muid!", "Negative": "n\u00e1 n\u00edodh muid!"}}, "2 Plural": {"Affirmative": "n\u00edg\u00ed!", "Negative": "n\u00e1 n\u00edg\u00ed!"}, "3 Plural": {"Compressed": {"Affirmative": "n\u00edd\u00eds!", "Negative": "n\u00e1 n\u00edd\u00eds!"}, "Extended": {"Affirmative": "n\u00edodh siad!", "Negative": "n\u00e1 n\u00edodh siad!"}}, "Passive": {"Affirmative": "nitear!", "Negative": "n\u00e1 nitear!"}}, "pastConti": {"1 Singular": {"Affirmative": "n\u00ednn", "Question": "an n\u00ednn?", "Negative": "n\u00ed n\u00ednn"}, "2 Singular": {"Affirmative": "nite\u00e1", "Question": "an nite\u00e1?", "Negative": "n\u00ed nite\u00e1"}, "3 Singular": {"Male": {"Affirmative": "n\u00edodh s\u00e9", "Question": "an n\u00edodh s\u00e9?", "Negative": "n\u00ed n\u00edodh s\u00e9"}, "Female": {"Affirmative": "n\u00edodh s\u00ed", "Question": "an n\u00edodh s\u00ed?", "Negative": "n\u00ed n\u00edodh s\u00ed"}}, "1 Plural": {"Compressed": {"Affirmative": "n\u00edmis", "Question": "an n\u00edmis?", "Negative": "n\u00ed n\u00edmis"}, "Extended": {"Affirmative": "n\u00edodh muid", "Question": "an n\u00edodh muid?", "Negative": "n\u00ed n\u00edodh muid"}}, "2 Plural": {"Affirmative": "n\u00edodh sibh", "Question": "an n\u00edodh sibh?", "Negative": "n\u00ed n\u00edodh sibh"}, "3 Plural": {"Compressed": {"Affirmative": "n\u00edd\u00eds", "Question": "an n\u00edd\u00eds?", "Negative": "n\u00ed n\u00edd\u00eds"}, "Extended": {"Affirmative": "n\u00edodh siad", "Question": "an n\u00edodh siad?", "Negative": "n\u00ed n\u00edodh siad"}}, "Passive": {"Affirmative": "nit\u00ed", "Question": "an nit\u00ed?", "Negative": "n\u00ed nit\u00ed"}}, "subj": {"1 Singular": {"Affirmative": "go n\u00ed m\u00e9", "Negative": "n\u00e1r n\u00ed m\u00e9"}, "2 Singular": {"Affirmative": "go n\u00ed t\u00fa", "Negative": "n\u00e1r n\u00ed t\u00fa"}, "3 Singular": {"Male": {"Affirmative": "go n\u00ed s\u00e9", "Negative": "n\u00e1r n\u00ed s\u00e9"}, "Female": {"Affirmative": "go n\u00ed s\u00ed", "Negative": "n\u00e1r n\u00ed s\u00ed"}}, "1 Plural": {"Compressed": {"Affirmative": "go n\u00edmid", "Negative": "n\u00e1r n\u00edmid"}, "Extended": {"Affirmative": "go n\u00ed muid", "Negative": "n\u00e1r n\u00ed muid"}}, "2 Plural": {"Affirmative": "go n\u00ed sibh", "Negative": "n\u00e1r n\u00ed sibh"}, "3 Plural": {"Affirmative": "go n\u00ed siad", "Negative": "n\u00e1r n\u00ed siad"}, "Passive": {"Affirmative": "go nitear", "Negative": "n\u00e1r nitear"}}, "verbal noun": "n\u00ed", "verbal adjective": "nite"}